臺灣苗栗地方法院民事判決　九十一年度訴字第二六四號
　　原　　　告　甲○○
　　被　　　告　丙○○
　　　　　　　　乙○○
右當事人間請求撤銷無償贈與行為等事件，本院判決如左：
    主      文
一、被告丙○○與乙○○於民國九十一年一月二十二日，就坐落苗栗縣卓蘭鎮○○段
    第六一四地號土地及其上一一八建號（即門牌號碼苗栗縣卓蘭鎮新厝里新厝四三
    之二號）建物，所為之贈與行為及所有權移轉登記行為均應予撤銷。
二、被告乙○○應將前項所有權移轉登記予以塗銷。
三、被告丙○○應給付原告新台幣貳拾玖萬玖仟貳佰貳拾元，及自民國九十一年六月
    五日起至清償日止，按週年利率百分之五計算之利息。
四、訴訟費用由被告丙○○負擔三分之二，由被告乙○○負擔三分之一。
五、本判決主文第三項得假執行。
    事      實
甲、原告方面：
一、聲明：求為判決如主文所示。
二、陳述：
（一）原告於民國八十九年五月一日參加被告丙○○所召集而自任會首之互助會，每
      會新台幣（下同）二萬元，會期至九十一年一月一日止，原告每月均如期繳納
      該互助會款。詎被告丙○○於九十年十月間向原告及其他會員收取會款後，竟
      無故倒會，迄今尚欠仍屬活會之原告會款二十九萬九千二百二十元。
（二）另債務人之財產為一切債務之總擔保，被告丙○○明知其對原告負有前開債務
      尚未清償，竟於九十年十二月三日將其所有坐落苗栗縣卓蘭鎮○○段第六一四
      地號土地及其上一一八號建號，即門牌號碼為苗栗縣卓蘭鎮新厝里新厝四三之
      二號建物無償贈與被告乙○○，並於同年一月二十二日辦妥所有權移轉登記。
      因被告丙○○為上開贈與行為後，其名下已無其他財產可供債務之擔保，而陷
      於無資力之狀態，致無法清償其對於原告所負上開會款債務，故被告丙○○就
      系爭不動產所為之無償贈與行為，顯已害及原告之債權，從而，原告依民法第
      二百四十四條第一項之規定，訴請撤銷被告丙○○、乙○○間就系爭房地所為
      之贈與行為及所有權移轉登記行為，被告乙○○應將前開房地之所有權移轉登
      記予以塗銷。
（三）被告丙○○由於同時倒會數起，使得受害人數眾多且損失慘重，而被告乙○○
      、丙○○共同債務人於將受強制執行之際，意圖損害債權人之債權，處分其財
      產，所構成之侵害債權業已確立。
（四）被告乙○○宣稱移轉財產之目的為分配家產之說實為荒謬至極，系爭不動產原
      為被告丙○○之財產為不爭之事實，倒會事發後，被告乙○○出面要債權人給
      予其時間，信誓旦旦一定負責解決，當時在場之債權人皆可為證，誰知被告乙
      ○○就在話說完後數日進行財產移轉動作，其意圖昭然若揭。
三、證據：提出靜宜大學郵局第一八號存信函影本、戶籍謄本、地價謄本、土地及建
    物登記簿謄本、苗栗縣卓蘭鎮調解委員會通知、台灣苗栗地方法院檢察署函影本
    、證人簽名書影本各乙份、台灣苗栗地方法院檢察署檢察官九十一年度調偵字第
    六五號聲請簡易判決處刑書影本、台灣苗栗地方法院九十一年度苗簡字第七○三
    號刑事簡易判決處刑書影本各二份、互助會簿影本三份為證。
乙、被告方面：
一、聲明：認諾原告之請求。
二、陳述：
（一）被告丙○○部分：
  １、關於其欠原告的會款，確實如原告追加狀上所列之金額，因為其現在沒有錢，
      想要分期攤還，其只能每月還三千至五千元。
  ２、其現在在賣水煎包，其有誠意還原告錢。會錢並非其父親欠的，系爭房屋已經
      被新竹企銀查封了。對原告請求之金額沒有爭執，願意對原告之請求為認諾而
      受敗訴之判決。
（二）被告乙○○部分：
      當初房子是被告丙○○蓋的，因為被告丙○○是長女又未婚，其認為被告丙○
      ○會撫養照顧他且可以同住，所以其將前開房地直接登記給被告丙○○。後來
      因為丙○○在外欠款，另兩位妹妹向其提及，前開房子登記在被告丙○○名下
      ，他們將來沒有財產可以繼承，爭吵後將被告丙○○趕出，其才將房子登記回
      自己名下。願意對原告之請求為認諾而受敗訴之判決。
丙、本院依職權調閱本院九十一年度苗簡字第七○三號刑事卷宗，並向苗栗縣稅捐稽
    徵處調閱苗栗縣卓蘭鎮新厝里四三之二號之房屋稅籍證明書。
    理　    由
一、按當事人於言詞辯論時為訴訟標的之捨棄或認諾者，應本於其捨棄或認諾為該當
    事人敗訴之判決，民事訴訟法第三百八十四條定有明文。
二、查被告丙○○及乙○○已於本院九十一年十月二十二日言詞辯論期日，為訴訟標
    的之認諾，經載明於該日筆錄，據被告丙○○及乙○○簽名屬實，附卷可稽。是
    依前揭法律規定，自應本於被告之認諾，而為被告敗訴之判決。
三、茲因本件民事訴訟事件中，被告丙○○、乙○○於訴訟之利害關係顯然有差異，
    本院依職權酌定訴訟費用由被告丙○○負擔三分之二，由被告乙○○負擔三分之
    一。
四、本件為本於被告認諾所為之判決，主文第三項部分應依職權宣告假執行。
五、結論：本件原告之訴為有理由，依民事訴訟法第七十八條、第八十五條第一項但
    書、第三百八十九條第一項第一款，判決如主文。
中　　　華　　　民　　　國　　九十一　　年　　十一　　　月　　　五　　　日
                                  臺灣苗栗地方法院民事庭
~B法      官　李　麗　萍
右為正本係照原本作成。
如對本判決上訴，須於判決送達後廿日內向本院提出上訴狀。
中　　　華　　　民　　　國　　九十一　　年　　十一　　　月　　　五　　　日
~B法院書記官　蕭　雅　馨
